【裁判字號】    90,上易,1093
【裁判日期】    900828
【裁判案由】    違反槍砲彈藥刀械管制條例
【裁判全文】
臺灣高等法院臺南分院刑事判決           九十年度上易字第一九三號       Ｃ
      上  訴  人
      即  被  告  甲  ○  ○
右上訴人因違反槍砲彈藥刀械管制條例案件，不服臺灣嘉義地方法院九十年度易字第
三六五號中華民國九十年五月四日第一審判決（起訴案號：臺灣嘉義地方法院檢察署
九十年度偵字第一八九八號），提起上訴，本院判決如左：
      主      文
上訴駁回。
      事      實
一、甲○○前犯過失致死罪，經原審法院以八十八年度交易字第四號判決判處有期徒
    刑六月，緩刑四年確定，現仍在緩刑期間。又未經主管機關許可，於民國（下同
    ）八十八年某日夜間，在不詳地點，向姓名年籍不詳之人購買屬於槍砲彈藥刀械
    管制條例所列管之蝴蝶刀一把，攜回家中收藏。嗣基於攜帶刀械之概括犯意，於
    九十年一月間之某日，再將該蝴蝶刀改置於其所有三Ｋ二二六一號自小客車之駕
    駛座旁扶手處之置物箱內，連續多次攜帶該蝴蝶刀出入該汽車所行經之公共場所
    ，嗣於九十年三月二十日上午五時二十分許之夜間，駕駛該車（車上仍置放上開
    刀械）停放於嘉義市○區○○路七十六號前馬路上之公共場所，經警盤檢查獲，
    並當場扣得上開蝴蝶刀一把。
二、案經嘉義市警察局第一分局移送台灣嘉義地方法院檢察署檢察官偵查起訴。
      理      由
一、右揭被告甲○○於上揭時地購置該蝴蝶刀，並放置於汽車上，連續多次攜帶該刀
    出入該汽車所行經之公共場所等事實，業據上訴人即被告甲○○坦承不諱。且查
    上開扣案之蝴蝶刀為被告所有，並放置於車上，經警當場查扣等事實，有證人翁
    進德之證言及搜索扣押筆錄在卷可參，該刀械經送嘉義市警察局鑑驗，確屬槍砲
    彈藥刀械管制條例所管制之刀械，亦有該局九十年四月二日九十嘉市警保字第二
    五四○○○號函足憑，並有扣案之蝴蝶刀一把扣案可證。又上開蝴蝶刀遭查扣之
    時間為九十年三月二十日上午五時二十分許，依中華民國九十年嘉義地區日出日
    沒時刻表，該日日出時間為六時二分許，故查扣之時仍為夜間。被告雖於原審及
    本院辯稱：僅供切水果之用，不知為管制刀械云云。惟經原審及本院當庭勘驗該
    刀械，其與一般刀械及水果刀相較，外型差異甚大，此有附卷照片二張附卷可稽
    ，被告應可預見該刀械屬於列管之刀械，竟仍購買後置放於汽車連續多次攜帶該
    刀出入該汽車所行經之公共場所，堪認具有刑法第十三條第二項之間接故意，仍
    應以故意論。本件事證明確，被告之犯行，洵堪認定。
二、核被告甲○○所為，係犯槍砲彈藥刀械管制條例第十五條第一款、第二款之罪。
    被告多次犯行，時間緊接，方法雷同，所犯係構成要件相同之罪名，顯係基於概
    括犯意為之，應依刑法第五十六條連續犯規定論以一罪，並加重其刑。原審認被
    告之罪證明確，因予適用槍砲彈藥刀械管制條例第十五條第一款、第二款，刑法
    第十一條前段、第五十六條、第四十一條第一項前段、第三十八條第一項第一款
    ，罰金罰鍰提高標準條例第二條等規定，並審酌被告之品性、犯罪之動機、目的
    、手段、所生之危害及犯罪後之態度等一切情狀，量處被告有期徒刑三月，並諭
    知易科罰金以三百元折算一日之標準。又扣案之蝴蝶刀一把，係違禁物，爰依法
    宣告沒收之。本院經核原判決認事用法及量刑，俱無不當。被告上訴否認犯罪而
    指摘原判決有不當之處，為無理由，應予駁回。
據上論斷，應依刑事訴訟法第三百六十八條，判決如主文。
本案經檢察官邱克斌到庭執行職務。
中    華    民    國      九十      年      八      月      二十八      日
                                  臺灣高等法院臺南分院刑事第一庭
                                      審判長法官  鄭    文    肅
                                            法官  黃    三    哲
                                            法官  王    浦    傑
右正本證明與原本無異。
不得上訴。
                                      法院書記官  蔡    振    豐
中    華    民    國      九十      年      八      月     二十九       日
附錄法條：
槍砲彈藥刀械管制條例第十五條第一款、第二款：
未經許可攜帶刀械而有下列情形之一者，處二年以下有期徒刑：
一、於夜間犯之者。
二、於車站、埠頭、航空站、公共場所或公眾得出入之場所犯之者。


司法院資訊處製作；財團法人民間司法改革基金會備份。
